臺灣新北地方法院刑事判決
111年度訴字第458號
公  訴  人  臺灣新北地方檢察署檢察官
被      告  張勛


選任辯護人  陳文祥律師
            王立中律師
上列被告因妨害公務等案件，經檢察官提起公訴（109年度調偵
字第1216號），本院判決如下：
    主  文
張勛犯隱匿公務員職務上委託第三人掌管之物品罪，處有期徒刑
貳月，如易科罰金，以新臺幣壹仟元折算壹日。緩刑貳年。
    事  實
一、緣訴外人陳雙全對張勛有新臺幣（下同）40萬元之債權，經
    陳雙全聲請強制執行，本院民事執行處乃於民國108年8月7
    日下午2時30分許，在梁元奕管領之處所新北市○○區○○○路○○
    巷0○0號，以新北院輝108司執助喜字第346號執行命令查封
    張勛所有如附表所示之動產8項，並委由梁元奕（另為不起
    訴處分）擔任保管人。張勛竟基於損壞公務員依法所施之查
    封標示、隱匿公務員職務上委託第三人掌管之物品之犯意，
    於108年8月7日至同年11月5日間之某日，損壞如附表所示之
    8項動產查封標示，並隱匿如附表所示編號5、7之2項動產。
    嗣韓清標主張其對張勛有500萬元之票據債權，聲請參與分
    配，經韓淑貞受讓韓清標之債權後，閱覽上開執行卷宗而察
    覺有異。
二、案經韓淑貞訴由臺灣新北地方檢察署檢察官偵查起訴。
    理  由
壹、證據能力部分：
    按被告以外之人於審判外之陳述，雖不符刑事訴訟法第159
    條之1至第159條之4之規定，而經當事人於審判程序同意作
    為證據，法院審酌該言詞陳述或書面陳述作成時之情況，認
    為適當者，亦得為證據。當事人、代理人或辯護人於法院調
    查證據時，知有刑事訴訟法第159條第1項不得為證據之情形
    ，而未於言詞辯論終結前聲明異議者，視為有前項之同意，
    刑事訴訟法第159條之5定有明文。查本判決所引用被告以外
    之人於審判外作成之相關供述證據，雖屬傳聞證據，惟公訴
    人、被告張勛及辯護人於本院準備程序、審判期日均未對證
    據能力有所爭執，亦未於言詞辯論終結前聲明異議，本院審
    酌上開證據資料製作時之情況，尚無違法不當及證明力明顯
    過低之瑕疵，亦認為以之作為證據應屬適當，故認前揭證據
    資料均有證據能力。又本判決其餘所引用之非供述證據，查
    無違反法定程序取得之情形，亦均認具證據能力。
貳、實體理由部分：　　
一、被告承認上開犯罪事實（本院卷第77頁、第87頁），並有證
    人梁元奕、牟乃宏、葉俊麟、林倩如於偵查中的具結證述、
    本院108年5月21日新北院煇108司執助喜字第346號執行命令
    、108年8月7日指封切結、查封物品清單、本院108年度司執
    助字第346號查封筆錄（動產）、查封物品照片、上威鑑價
    有限公司鑑價報告書、本院108年度司執字第129475號執行
    卷宗全卷等資料做為佐證（109年度調偵字第1216號卷第127
    、129、131、133至136、140至157、108年度他字第8732號
    卷第20至40頁），足見被告之自白與事實相符，可以採信。
    本件事證明確，被告犯行可以認定，應該依法論罪處罰。
二、論罪科刑：
　㈠被告的行為，構成刑法第139條第1項之損壞查封標示罪（損
    壞附表編號1至8所示查封標示部分）、同法第138條之隱匿
    公務員職務上委託第三人掌管之物品罪（隱匿附表編號5、7
    所示物品部分）。
　㈡被告所犯上開2罪，是以一行為同時觸犯數罪名，為想像競合
    犯，應依刑法第55條之規定，從一重之隱匿公務員職務上委
    託第三人掌管之物品罪處斷。
　㈢審酌被告任意破壞本院民事執行處所為之查封標示、隱匿本
    院民事執行處委託證人梁元奕掌管的2輛技術車，有害於本
    院民事執行處之公權力行使尊嚴，所為自屬不該。然被告於
    本院準備程序時坦承犯行，犯後態度尚稱良好，又考量本件
    民事查封程序後續因民事實體判決命應予撤銷在案（詳後述
    ），被告之行為實際上並未造成具體債權人的財產損害，犯
    罪所生損害尚非嚴重，以及被告高中畢業，現從事研發工作
    ，需扶養配偶與家人之家庭生活狀況，並參酌公訴人之求刑
    意見等一切情狀，量處如主文所示之刑，並諭知易科罰金之
    折算標準，以示懲戒。
　㈣緩刑：
　　1.被告前因詐欺案件，經臺灣高等法院以108年度上易字第1
      843號判決處有期徒刑1年10月、5月，緩刑2年，於108年1
      1月26日確定在案，緩刑期間自108年11月26日起至110年1
      1月25日止。而被告上開緩刑宣告迄今並未有撤銷之紀錄
      ，有臺灣高等法院被告前案紀錄表可查，其緩刑既未經撤
      銷，則依刑法第76條規定，在緩刑期滿後，上開刑之宣告
      即失其效力，與未受刑之宣告相同，合先敘明。
　　2.被告前因詐欺案件，經本院以98年度易字第2948號判決處
      有期徒刑4月；又因詐欺案件，經本院以101年度簡字第16
      81號判決處有期徒刑2月，共2罪。上開數罪刑經本院以10
      1年度聲字第2193號裁定定應執行有期徒刑6月確定，於10
      1年7月18日易科罰金執行完畢，有上開前案紀錄表可查。
　　3.被告前因故意犯罪受有期徒刑以上刑之宣告，執行完畢後
      ，5年以內未曾因故意犯罪受有期徒刑以上刑之宣告，本
      次因為不諳法律，未能妥適尊重民事執行處執行公務之公
      權力，而有破壞查封標示以及隱匿公務員委託掌管物品之
      行為，犯後已知坦承所犯，足見悔意，經此科刑教訓，應
      知事情輕重而無虞再犯，為免短期自由刑之弊，並鼓勵被
      告自新，因認所宣告之刑以暫不執行為適當，爰依刑法第
      74條第1項第2款之規定，宣告緩刑2年。
三、不另為無罪諭知部分：
　㈠公訴意旨另略以：被告基於毀損告訴人韓淑貞債權之犯意，
    隱匿如附表所示編號5、7之2項動產，因認被告涉犯刑法第3
    56條之毀損債權罪嫌。
　㈡被告雖承認有將如附表所示編號5、7所示2項動產取走之客觀
    行為，然被告有另以其他2輛技術車輛補回，此亦有上威鑑
    價有限公司鑑價報告書在卷可查，而依據上開鑑價報告書，
    被告所補回之2輛技術車輛連同其他仍在現場的查封車輛，
    總鑑估金額為497萬元，與告訴人所主張之債權金額500萬元
    相差無幾，足見被告雖然取走遭查封之2台技術車輛，但仍
    有以價格相仿的另2台技術車輛回補，其主觀有無損害債權
    人之債權之意圖，已有可疑。況且，告訴人所執之票據債權
    500萬元，嗣經被告提起債務人異議之訴，本院於109年11月
    20日以108年度訴字第3207號民事判決認定告訴人所執500萬
    元之票據債權不存在，本院108年司執字第129475號強制執
    行事件對被告所為之強制執行程序應予撤銷，案經確定，有
    上開民事判決書、確定證明書可以證明。而所謂債權不存在
    ，係指債權自始不存在之意，既然告訴人之債權經法院判決
    認定自始不存在，被告自無從損害告訴人之債權，從而，被
    告行為時主觀上應無損害告訴人債權之意圖，可以認定無誤
    。
　㈢據此，依據卷內事證，尚難認定被告主觀上有損害告訴人債
    權之意圖，公訴意旨所指損害債權犯行，尚屬不能認定，此
    部分本應為被告無罪之判決，但起訴書認為此部分與前述有
    罪部分屬於一行為觸犯數罪名之想像競合犯，有裁判上一罪
    關係，依照實務見解，裁判上一罪為單一訴訟客體，僅對應
    一個判決主文，因此本院不另外於主文中諭知此部分無罪，
    僅在理由中說明於此。
據上論斷，應依刑事訴訟法第299條第1項前段，判決如主文。
本案經檢察官洪湘媄偵查起訴，由檢察官盧祐涵到庭執行職務。
中　　華　　民　　國　　111 　年　　7 　　月　　26　　日
                  刑事第十六庭審判長法  官  黃志中
　　　　　　　　　                  法  官  時瑋辰
　　　　　　　　　                  法　官  薛巧翊
上列正本證明與原本無異。
如不服本判決，應於判決送達後20日內敘明上訴理由，向本院提
出上訴狀 (應附繕本) ，上訴於臺灣高等法院。其未敘述上訴理
由者，應於上訴期間屆滿後20日內向本院補提理由書「切勿逕送
上級法院」。
                                    書記官　黃莉涵
中　　華　　民　　國　　111 　年　　7 　　月　　28　　日
附錄本案論罪科刑法條全文：
中華民國刑法第138條
（妨害職務上掌管之文書物品罪）
毀棄、損壞或隱匿公務員職務上掌管或委託第三人掌管之文書、
圖畫、物品，或致令不堪用者，處5年以下有期徒刑。

中華民國刑法第139條
損壞、除去或污穢公務員依法所施之封印或查封之標示，或為違
背其效力之行為者，處2年以下有期徒刑、拘役或20萬元以下罰
金。
為違背公務員依法所發具扣押效力命令之行為者，亦同。